臺灣桃園地方法院刑事判決　　　　　　　95年度訴字第2868號
公　訴　人　臺灣桃園地方法院檢察署檢察官
被　　　告　甲○○
上列被告因偽造文書等案件，經檢察官提起公訴（95年度偵字第
17635 號），被告為有罪之陳述，本院裁定由受命法官獨任進行
簡式審判，茲判決如下︰
     主  文
甲○○連續行使偽造私文書，足以生損害於他人，處有期徒刑拾
月，緩刑參年，緩刑期內付保護管束，並應依附件和解筆錄所載
於民國玖拾陸年捌月參拾日前，向台新國際商業銀行股份有限公
司支付新台幣參拾肆萬伍仟零陸拾元。
台新國際商業銀行股份有限公司「ＹＯＵＢＥ預備金貸款申請書
」、「ＹＯＵＢＥ預備金之金融卡及密碼單領用證明書」原本、
「ＹＯＵＢＥ預備金之金融卡及密碼單領用證明書」傳真本、「
信用卡申請書」各壹份、白金信用卡二張（卡號：000000000000
0000號、000000 0000000000 號）上偽造之「丙○○」署押各壹
枚，均沒收。
    事    實
一、甲○○與丙○○係朋友關係，二人曾於民國九十二年間共同
    居住於「廣達公司」所設位於桃園縣龜山鄉○○○路八九之
    一號之員工宿舍內；甲○○利用其與丙○○共居之機會，先
    於九十二年五、六月間某日某時許，在上開宿舍內，拿取丙
    ○○之身分證前往該宿舍對面某超市內影印一份後，旋將該
    身分證放回原處，以免為人查覺，其後即基於意圖為自己不
    法所有及行使偽造私文書之概括犯意，先後為下列犯行：
(一)、甲○○於九十二年八月二十九日某時許，見台新國際商業銀
    行股份有限公司（下稱：台新銀行）ＹＯＵＢＥ預備金貸款
    業務之承辦人員，在上開超市內，設攤招辦貸款業務，即先
    於同日某時許，在上開超市內，將上開丙○○身分證影本再
    加以影印一份後，在未經丙○○之授權或同意之情形下，即
    在台新銀行承辦人員所交付之「ＹＯＵＢＥ預備金貸款申請
    書」上簽名欄處，偽造「丙○○」署押一枚，以表示係丙○
    ○向台新銀行申請ＹＯＵＢＥ預備金貸款及該貸款所需之金
    融卡一張之意思，偽造上開貸款申請書之私文書一份，併同
    所影印之丙○○之身分證影本一份，交予該承辦人員，以丙
    ○○之名義，向不知情之上開銀行貸款業務承辦人員，申請
    台新銀行之預備金貸款及所需金融卡一張，足以生損害於丙
    ○○及台新銀行對於預備金貸款業務申辦及審核之正確性，
    並以此方式使台新銀行之承辦職員陷於錯誤，誤認係丙○○
    本人申辦該貸款及金融卡使用，而於九十二年九月九日，核
    發台新銀行預備金貸款所需之金融卡（帳號：000000000000
    00號）一張，併同「ＹＯＵＢＥ預備金之金融卡及密碼單領
    用證明書」一份，郵寄至上開宿舍，由甲○○在該宿舍收受
    後，於同日某時許，在上址，盜用丙○○置於該宿舍內之丙
    ○○印章一枚，於上開證明書簽名欄處盜蓋丙○○印章（一
    枚印文）；偽造「丙○○」署押一枚，以表示係丙○○領取
    該金融卡及密碼單之意思，偽造上開領用證明書之私文書一
    份，旋即於同日某時許，將該領用證明書以電傳之方式，提
    出予台新銀行以完成開卡手續而行使之，足以生損害於丙○
    ○及台新銀行對於預備金貸款業務申辦及審核之正確性使用
    ，旋即將丙○○印章放回原處，以免為人查覺。
(二)、嗣於九十二年九月間某日某時許，甲○○接獲台新銀行信用
    卡業務人員來電詢問是否要辦信用卡，甲○○表示有此需要
    後，即於同年月間某日，在上開宿舍內，收到台新銀行「信
    用卡申請書」一份，甲○○即先於同年月某日某時許，在台
    北縣林口鄉某便利商店內，將前所影印之丙○○身分證影本
    ，再次加以影印一份後，即在未經丙○○之授權或同意之情
    形下，於同日返回上開宿舍內時，在上開「信用卡申請書」
    上簽名欄處，偽造「丙○○」署押一枚，以表示係丙○○向
    台新銀行申請白金信用卡二張之意思，偽造上開信用卡申請
    書之私文書一份，旋即於一週後之某日某時許，將該偽造之
    信用卡申請書併同丙○○之身分證影本一份，以郵寄方式，
    交予該銀行信用卡業務承辦人員，以丙○○之名義，向不知
    情之上開銀行信用卡業務承辦人員，申請台新銀行白金信用
    卡二張，足以生損害於丙○○及台新銀行對於信用卡款業務
    申辦及審核之正確性，並以此方式使台新銀行之承辦職員陷
    於錯誤，誤認係丙○○本人申辦該信用卡使用，而於九十二
    年九月間某日，核發台新銀行白金信用卡二張（卡號：0000
    000000000000號、0000000000000000號），並郵寄至上開宿
    舍內由甲○○收受，甲○○旋即於九十二年九月二十五日某
    時許，在上開宿舍內，在該白金信用卡二張背面簽名欄內，
    接續偽造「丙○○」署押各一枚，以表示簽名者於信用卡有
    效期間內有權使用該信用卡之辨識，及為消費時比對筆跡以
    確定是否為本人之私文書，足以生損害於丙○○。
(三)、甲○○冒名詐得前開「丙○○」名義台新銀行預備金貸款金
    融卡一張（帳號：00000000000000號）後，即先、後於附表
    一所示時間，持該預備金貸款金融卡（背面無簽名，非屬私
    文書），至設於附表一所示不同地點之自動櫃員機（下稱Ａ
    ＴＭ），以插入該預備金貸款金融卡暨輸入該金融卡預借現
    金特定密碼之不正方法預借現金，致使該等ＡＴＭ之所屬銀
    行誤認甲○○即係丙○○本人，而交付如附表一所示之現金
    予甲○○，因而自前開ＡＴＭ詐取如附表一所示之金錢（各
    次預借現金日期、預借現金之自動櫃員機所屬銀行、借款金
    額詳如附表一所示）。
(四)、甲○○冒名詐得前開「丙○○」名義台新銀行信用卡二張（
    卡號：0000000000000000號、0000000000000000號）後，即
    先、後於附表二所示時間，均冒用丙○○之名義，分持上開
    冒名詐得之信用卡二張，至附表二盜刷地點所示之信用卡特
    約商店消費，並於每次消費時，分別將上開偽造「丙○○」
    署押之信用卡交予前開特約商店之店員於刷卡機上刷卡辨識
    而行使，並於各該店員所交付之一式二聯之簽帳單上偽造「
    丙○○」署押（因該一式二聯之簽帳單第二聯係採複寫方法
    ，故一次偽簽即產生二枚「丙○○」之簽名），以表示丙○
    ○已收受前開特約商店所交付之交易標的物及相關服務，並
    同意依據信用卡持卡人合約條件，按簽帳單所示之金額付款
    予發卡銀行之意思，而偽造不實簽帳單私文書後，再將該簽
    帳單「商店存根聯」分別交還予各該特約商店店員收執核對
    簽名而行使，使各該特約商店店員誤信甲○○即為丙○○本
    人，而陷於錯誤，乃交付財物或提供服務予甲○○（詳細消
    費日期、特約商店名稱、詐得之財物或服務之金額等，均詳
    如附表二所載），且使台新銀行於各該特約商店請款時須代
    為墊付所消費之款項，足以生損害於丙○○、各該特約商店
    及台新銀行。
(五)、甲○○又先、後於附表三所示時間，持所冒名詐得之前開信
    用卡（卡號：0000000000000000）（背面有簽名，屬私文書
    ），至附表三所示預借現金地點之自動櫃員機（下稱ＡＴＭ
    ），以插入該信用卡之私文書行使暨輸入該信用卡預借現金
    特定密碼之不正方法預借現金，致使該等ＡＴＭ之所屬銀行
    誤認甲○○即係丙○○本人，而交付如附表三所示之現金予
    甲○○，因而自前開ＡＴＭ詐取如附表三所示之金錢，足以
    生損害於丙○○、台新銀行及各該ＡＴＭ所屬銀行（各次預
    借現金日期、預借現金之自動櫃員機所屬銀行、借款金額，
    詳如附表三所示）。
(六)、嗣經被害人丙○○接獲台新銀行通知繳款發覺有異，始知被
    冒名盜刷，乃報警循線查獲。
二、案經丙○○、台新銀行訴由台北市政府警察局松山分局報請
    台灣台北地方法院檢察署檢察官呈請台灣高等法院檢察署令
    轉台灣台中地方法院檢察署呈請台灣高等法院檢察署令轉台
    灣桃園地方法院檢察署檢察官偵查起訴。
    理  由
一、上開犯罪事實業據被告甲○○於檢察官訊問及本院審理時坦
    承不諱，核與告訴人台新銀行代理人乙○○於警詢及本院審
    理時證述；被害人丙○○於警詢、檢察官訊問時證述之情節
    相符，復有台新銀行陳報狀、台新銀行ＹＯＵＢＥ預備金貸
    款申請書、台新銀行ＹＯＵＢＥ預備金金融卡及密碼單領用
    證明書、台新銀行ＹＯＵＢＥ金交易紀錄查詢資料、台新銀
    行出具之甲○○現金卡（帳號：00000000000000號）冒領與
    還款明細表、台新銀行信用卡申請書、台新銀行白金卡帳單
    （卡號0000000000000000號、0000000000000000號）一份、
    台新銀行出具之甲○○冒名刷卡消費明細表、台新銀行出具
    之甲○○冒名預借現金明細表各一份、丙○○身分證影本二
    份；甲○○簽立之切結書二份、丙○○出具之聲明書一份在
    卷足憑。本件事證明確，被告犯行堪予認定。
二、論罪科刑：
(一)、查被告之行為後，刑法業於九十四年二月二日公布，於九十
    五年七月一日施行。按行為後法律有變更者，適用行為時之
    法律，但行為後之法律有利於行為人者，適用最有利於行為
    人之法律，修正後刑法第二條訂有明文。此條規定乃與刑法
    第一條罪刑法定主義契合，而貫徹法律禁止溯及既往原則，
    係規範行為後法律變更所生新舊法律比較適用之準據法，是
    刑法第二條第一項本身雖經修正，但刑法第二條第一項既屬
    適用法律之準據法，本身尚無比較新舊法之問題，應一律適
    用裁判時之修正後之刑法第二條第一項規定，以決定適用之
    刑罰法律，先予辨明。又比較時應就「罪刑」有關之共犯、
    未遂犯、想像競合犯、牽連犯、連續犯、結合犯，以及累犯
    加重、自首減輕暨其他法定加減原因（如身分加減）與加減
    例等一切情形，綜其全部「罪刑」之結果而為比較（最高法
    院九十五年度第八次刑庭會議決議參考）。又按修正後刑法
    第二條第一項之規定，係規範行為後「法律變更」所生新舊
    法比較適用之準據法，故如新舊法處罰之輕重相同，即無比
    較適用之問題，非此條所指之法律有變更，即無本條之適用
    ，應依一般法律適用原則，適用裁判時法。（最高法院九十
    五年第二十一次刑庭會議決議參考）。經查：
、關於刑法第三百三十九條第一項之詐欺取財罪、同法第三百
    三十九條之二第一項之利用自動付款設備詐欺取財罪，其法
    定罰金刑最低度部分，均由修正前刑法第三十三條第五款規
    定為銀元一元以上，均依罰金罰鍰提高標準條例第一條前段
    提高為十倍（提高後折算為新台幣三十元），修正後刑法第
    三十三條第五款則均修正為新台幣一千元以上，以百元計算
    。修正後之規定較不利於被告。
、原刑法第五十六條連續犯之規定，業經刪除，是於刑法修正
    施行後，已無連續數行為而犯同一罪名者，以一罪論之規定
    ，故被告之數犯罪行為，即先後多次行使偽造私文書、詐欺
    取財、利用自動付款設備詐欺取財之行為，須依數罪分論併
    罰，修正後刑法刪除連續犯規定，已影響行為人刑罰之法律
    效果，自屬法律有變更，依新法第二條第一項規定，比較新
    、舊法結果，因新法修正刪除連續犯規定後，將論以被告多
    個行使偽造私文書、多個詐欺取財、多個利用自動付款設備
    詐欺取財罪，核與修正前僅論一個行使偽造私文書罪、一個
    詐欺取財罪、一個利用自動付款設備詐欺取財罪，縱均依舊
    法加重其刑至二分之一，修正後之刑法仍顯然不利於被告。
、原刑法第五十五條牽連犯之規定，業經刪除，是於刑法修正
    施行後，已無犯一罪而其方法或結果之行為犯他罪名者，從
    一重處斷之規定，故被告之數犯罪行為，即連續行使偽造私
    文書、連續詐欺取財、連續利用自動付款設備詐欺取財之行
    為，須依數罪分論併罰，修正後刑法刪除牽連犯規定，已影
    響行為人刑罰之法律效果，自屬法律有變更，依新法第二條
    第一項規定，比較新、舊法結果，因新法修正刪除牽連犯規
    定後，則被告連續行使偽造私文書、連續詐欺取財、連續利
    用自動付款設備詐欺取財三罪，應分論併罰，核與修正前僅
    從一重之連續行使偽造私文書罪處斷，修正後之刑法仍顯然
    不利於被告。
、綜合上述各條文修正前、後之比較，揆諸前揭最高法院決議
    ，本件有關被告「罪刑」部分，自應依修正後刑法第二條第
    一項前段規定，適用被告行為時之法律。
(二)、被告冒用「丙○○」名義，先後在上開「台新銀行ＹＯＵＢ
    Ｅ預備金貸款申請書」、「台新銀行金融卡及密碼單領用證
    明書」（公訴人漏未論述偽造金融卡及密碼單領用證明書之
    私文書及持以行使之行使偽造私文書罪，容有未洽，惟此部
    分與已起訴之行使偽造私文書罪間有連續犯之關係，為裁判
    上一罪，為起訴效力所及，本院自得一併予以審理）、「台
    新銀行信用卡申請書」上填寫丙○○相關年籍資料，偽造「
    丙○○」署押；「台新銀行金融卡及密碼單領用證明書」上
    並盜蓋丙○○印章後，先後持以向台新銀行申辦貸款及所需
    金融卡；完成開卡手續；申請信用卡之行為，均係犯刑法第
    二百十六條、第二百十條之行使偽造私文書罪。
(三)、被告冒名以偽造之上開申請書向台新銀行申請貸款金融卡一
    張及信用卡二張，使台新銀行承辦人員陷於錯誤，據以核發
    並交付於一定條件下可以轉讓具有財產價值之該金融卡一張
    、信用卡二張，均係犯刑法第三百三十九條第一項之詐欺取
    財罪（公訴人雖漏未敘及被告所犯之上開詐欺取財法條，然
    起訴書對於上述詐欺取財之犯罪事實已有載明，自屬業經起
    訴之事實，本院自應予以審究。）。
(四)、按依信用卡使用情形，必於信用卡背面之簽名欄簽名後，始
    得持卡消費，並於簽帳單上簽名為證，故在信用卡背面簽名
    欄簽名，單純自形式上觀察，即足以表示信用卡之簽名者於
    信用卡有效期限內有權使用該信用卡之辨識及證明，非依習
    慣或特約表示一定用意之證明，性質上應屬刑法第二百十條
    之私文書；又按信用卡為交易工具之交易行為，不論特約商
    店所使用之簽帳單係一式三聯或一式二聯，持卡人在特約商
    店已填妥交易標的及金額等應記載事項上之簽帳單上簽名，
    即係表示持卡人承認有此交易行為之意思，該簽帳單之每一
    聯，自均屬有關權利義務證明之私文書，不因其用途不同而
    有異。被告於詐得上開台新銀行信用卡二張後，隨即於該二
    枚信用卡背面持卡人簽名欄內接續偽造「丙○○」之署押，
    再持該偽造「丙○○」署押之信用卡二張，至信用卡特約商
    店刷卡消費，並在簽帳單持卡人簽名欄內偽造「丙○○」之
    署押後，交予各該特約商店店員核對而詐得財物之行為，核
    係犯刑法第二百十六條、第二百十條之行使偽造私文書罪及
    同法第三百三十九條第一項之詐欺取財罪。另雖一般信用卡
    購物，均由發卡銀行先行代為墊付價款，再由發卡銀行向消
    費者請款，各特約商店均能自發卡銀行取得款項，然各發卡
    銀行與各特約商店所定契約，均限於真正持卡人持卡消費，
    始代墊款項，是以，在消費者持卡簽帳時，各商店均先行核
    對信用卡真假及是否本人簽名，而於信用卡真正卻遭人冒名
    簽帳消費時，商店雖能受償，乃係商店與發卡銀行間之危險
    負擔約定，並非商店無須注意信用卡是否遭冒名使用，本案
    附表二所示特約商店係因誤認被告即為丙○○本人或經其授
    權之人持卡消費，始交付被告財物，自足生損害於丙○○、
    附表二所示之特約商店及台新銀行對於信用卡管理之正確性
    ，一併敘明。
(五)、被告持前開詐得之貸款金融卡、信用卡，先後至ＡＴＭ預借
    現金之行為，核均係犯刑法第三百三十九條之二第一項之意
    圖為自己不法之所有，以不正方法由自動付款設備取得他人
    之物罪；其中持信用卡預借現金部分，因該信用卡背面已冒
    簽丙○○署押，該部分屬偽造之私文書，持該信用卡行使預
    借現金，亦犯刑法第二百十六條、第二百十條之行使偽造私
    文書罪。
(六)、被告於台新銀行「ＹＯＵＢＥ預備金貸款申請書」一份、「
    金融卡及密碼單領用證明書」一份、「信用卡申請書」一份
    、信用卡二張背面及附表二所示信用卡簽帳單上偽造「丙○
    ○」署押；金融卡及密碼單領用證明書上盜用「丙○○」印
    章，蓋用印文一枚，均乃偽造私文書之部分行為，其偽造私
    文書後，復持以行使，其偽造私文書之低度行為，為其行使
    之高度行為所吸收，均不另論罪。
(七)、被告先後多次行使偽造私文書、多次詐欺取財及多次利用自
    動付款設備詐欺取財，各均時間緊接，犯罪構成要件相同，
    均顯係基於概括犯意反覆為之，均為連續犯，皆應依修正前
    刑法第五十六條規定，以一罪論，並加重其刑。
(八)、被告行使偽造上開申請書、證明書，冒名詐取上開台新銀行
    貸款金融卡、信用卡及完成開卡手續之目的，在於以該詐得
    之金融卡、信用卡，冒名盜刷以取得財物及以不正方法由自
    動付款設備取得他人財物，係以犯行使偽造私文書為方法，
    而達行使偽造私文書、詐欺取財、以不正方法由自動付款設
    備取得他人財物罪之目的，所犯前開連續行使偽造私文書罪
    、連續詐欺取財罪、連續以不正方法由自動付款設備取得他
    人之物罪間，分別互有方法、目的之牽連關係，應依修正前
    刑法第五十五條規定，從一重之連續行使偽造私文書罪處斷
    。
(九)、爰審酌被告本次所詐取可預借現金之金融卡一張、信用卡二
    張，持以冒名預借現金及盜刷消費之次數、金額如附表一至
    三所載，犯後為前開自白，甚有悔意，且積極與告訴人和解
    ，並達成和解及其素行尚佳等一切情狀，量處如主文所示之
    刑，以示懲儆。
(十)、刑法關於緩刑之要件亦於九十四年一月七日修正公布，並於
    九十五年七月一日施行，按犯罪在新法施行前，新法施行後
    緩刑之宣告，應適用新法第七十四條之規定（最高法院九十
    五年第八次刑庭會議決議參照），是本件被告上開犯行緩刑
    之宣告，應適用修正後刑法第七十四條之規定，合先敘明。
    查被告未曾因故意犯罪受有期徒刑以上刑之宣告，此有台灣
    高等法院被告前案紀錄表一份在卷可憑，而其已與告訴人即
    被害人台新銀行達成和解，除已償還台新銀行部分款項外，
    剩餘款項即三十四萬五千零六十元，亦同意於九十六年八月
    三十日前給付，有和解筆錄一份，附卷可憑，經此論罪科刑
    之教訓，應知所警惕，信無再犯之虞，所宣告之刑以暫不執
    行為適當，爰併宣告緩刑三年，以勵自新。
(十一)、「緩刑宣告，得斟酌情形，命犯罪行為人向被害人支付相當
    數額之財產或非財產上之損害賠償。」，修正後刑法第七十
    四條第二項第三款亦定有明文，查本件被告與告訴人即被害
    人之代理人於本院九十六年度附民字第二十五號損害賠償事
    件審理時達成和解，同意支付告訴人上開金錢，本院斟酌被
    害人權益之保障及給予被告自新機會等情形，認被告緩刑課
    予上開負擔，乃為適當，依據雙方和解條件，併予宣告令被
    告應於九十六年八月三十日前給付台新銀行三十四萬五千零
    六十元，此部分得為民事強制執行名義，一併敘明。
(十二)、被告偽造之台新國際商業銀行股份有限公司「ＹＯＵＢＥ預
    備金貸款申請書」、「ＹＯＵＢＥ預備金之金融卡及密碼單
    領用證明書」原本、「ＹＯＵＢＥ預備金之金融卡及密碼單
    領用證明書」傳真本、「信用卡申請書」各一份及上開白金
    信用卡二張（卡號：0000000000000000號、00000000000000
    00號）上偽造之「丙○○」署押各一枚，均應依刑法第二百
    十九條之規定宣告沒收。
(十三)、上開被告偽造之「ＹＯＵＢＥ預備金貸款申請書」、「信用
    卡申請書」各一張，均已由被告持交台新銀行申辦貸款、信
    用卡而行使，非屬被告所有之物；而上開「ＹＯＵＢＥ預備
    金之金融卡及密碼單領用證明書」雖係台新銀行寄交被告，
    然該銀行係要求受寄者完成開卡手續後寄回，而被告偽造該
    「ＹＯＵＢＥ預備金之金融卡及密碼單領用證明書」後，有
    以傳真方式將該「ＹＯＵＢＥ預備金之金融卡及密碼單領用
    證明書」電交台新銀行完成開卡手續，是該「ＹＯＵＢＥ預
    備金之金融卡及密碼單領用證明書」正本及傳真本，均非屬
    被告所有之物；以上均不得宣告沒收；又台新銀行預備金貸
    款金融卡（帳號：00000000000000號）一張，白金信用卡二
    張（卡號：0000000000000000號、0000000000000000號）雖
    係被告詐得之物，然台新銀行對此仍有返還請求權，亦爰不
    宣告沒收，一併敘明。
(十四)、被告持詐得之信用卡盜刷消費如附表二，所偽造之簽帳單「
    商店存根聯」，計六十五張，因未扣案，且均超過財政部賦
    稅署所定之保留期間一百二十日，改以縮影儲存後銷燬，故
    該存根聯暨其上偽造之「丙○○」署押六十五枚，毋庸諭知
    沒收；所偽造之簽帳單「持卡人存根」聯，計六十五張，固
    為被告所有並為供犯罪所用之物，惟均未扣案，被告於本院
    審理時亦稱：該簽單等，均已丟棄等語，參以持卡消費者，
    不會保存簽帳單乃屬常情，抑且，該簽帳單既為偽造，為免
    留存跡證以致犯行敗露，被告更必立即撕毀丟棄，是被告所
    稱該證明書、簽單等，均已丟棄等語，應可採信，堪認均業
    已滅失，該等偽造之簽帳單「持卡人存根」聯暨其上偽造之
    「丙○○」署押六十五枚，亦毋庸諭知沒收。
(十五)、被告影印丙○○身分證所得丙○○身分證影本一份，亦未扣
    案，被告於審理中亦稱該丙○○身分證影本一份已丟棄等語
    ，雖無證據證明業已滅失，然為免將來執行之困難，不諭知
    沒收；另被告以該丙○○身分證影本影印而得之丙○○身分
    證影本二份，均已由被告持交台新銀行申辦貸款、信用卡，
    已非屬被告所有之物，均不得諭知沒收；再被告所盜用之該
    枚「丙○○」印章及該印章所蓋用之印文，因屬真正之印章
    、印文，並非偽造之印章、印文，自不得依刑法第二百十九
    條宣告沒收，一併敘明。
三、被告於準備程序中，就被訴事實為有罪之陳述，是本件合於
    刑事訴訟法第二百七十三條之一第一項之要件，經本院裁定
    由受命法官獨任進行簡式審判程序，併於敘明。
據上論斷，應依刑事訴訟法第二百七十三條之一第一項、第二百
九十九條第一項前段，修正後刑法第二條第一項前段、第七十四
條第一項第一款、第二項第三款、第九十三條，刑法第二百十六
條、第二百十條、第三百三十九條第一項、第三百三十九條之二
第一項、第二百十九條，修正前刑法第五十六條、第五十五條，
刑法施行法第一條之一第一項、第二項，判決如主文。
本案經檢察官徐文豪到庭執行職務
中　　華　　民　　國　　96　　年　　5 　　月　　16　　日
                   刑事第三庭法　官   尹  良
以上正本證明與原本無異。
如不服本判決，應於判決送達後10日內向本院提出上訴狀（應附
繕本），上訴於臺灣高等法院。
　　　　　　　　　　　　　 　書記官　 廖宜政
中　　華　　民　　國　　96　　年　　5 　　月　　16　　日
附錄：本案論罪科刑法條全文
刑法第216條：
行使第 210 條至第 215 條之文書者，依偽造、變造文書或登載
不實事項或使登載不實事項之規定處斷。
刑法第210 條：
偽造、變造私文書，足以生損害於公眾或他人者，處5 年以下有
期徒刑。
刑法第339 條：
意圖為自己或第三人不法之所有，以詐術使人將本人或第三人之
物交付者，處5 年以下有期徒刑、拘役或科或併科1,000 元以下
罰金。
以前項方法得財產上不法之利益或使第三人得之者，亦同。
中華民國刑法第339條之2
（違法由自動付款設備取得他人之物之處罰）
意圖為自己或第三人不法之所有，以不正方法由自動付款設備取
得他人之物者，處3 年以下有期徒刑、拘役或1 萬元以下罰金。
以前項方法得財產上不法之利益或使第三人得之者，亦同。
